

Alejandro Medina

CONTACTO



+598-91821461



alejandrobocourt132@gmail.com



Malvin Norte, Montevideo



Github Proyect Games

HABILIDADES

- **Tecnologia:** Conocimientos basicos en IT, manejo de entornos web y redes sociales.
- Ofimatica: Manejo basico de Microsoft Excel.
- idiomas: Español (nativo), Ingles (Intermedio).
- **Soft Skills:** Rapida adaptabilidad, creatividad, trabajo en equipo.

EDUCACIÓN

- Unidad Educativa Belen
 Septiembre 2013 Julio 2018
- Bachillerato Completo

 Connect Ingles Online

Actualmente cursando
Curso de ingles, nivel medio

Facultad de Ingeniería UDELAR
 Actualmente cursando
 Estudios en ingenieria

PERFIL PROFESIONAL

Bachiller en Ciencias con experiencia en manejo de caja, mantenimiento general y producción. Poseo conocimientos básicos en tecnología, IT y redes sociales. con gran afición en desarrollo de Videojuegos Proactivo, creativo y con facilidad para adaptarme a entornos diversos.

EXPERIENCIA LABORAL

Peon de Mantenimiento | Calypso Pet's Shop

Octubre 2022 - Octubre 2024

- Realice tareas de limpieza y mantenimiento general en el local
- cuidado y atencion de animales domesticos

Empleado de Tienda | Catania Hipermercado

Diciembre 2021 - Enero 2022

- Manejo de caja registradora y reposición de productos en anaqueles.
- Apoyo en tareas de deposito e inventario

Ayudante de Cocina | Moana Pokes

Febrero - 2022

 preparacion de alimento y asistencia en la organizacion de la cocina

Elaboracion de Productos | Empanadas Mafalda

Marzo 2022 - Junio 2022

- Produccion de alimentos para la venta al consumidor.
- Implemente mejoras en el proceso para reducir tiempos de preparacion

REFECENCIAS

Valentina Rodríguez | Asistente | 095228317 Greily Castro |Encargada | 093443832